Inventaris van de leggers van de administratie der Domeinen, afkomstig van het Ministerie van Financiën en van het Amortisatiesyndicaat, 1819-ca. 1976
Nationaal Archief, Den Haag
- LEGGERS UIT DE PERIODE 1864-c. 1940, B
  - PROVINCIE GRONINGEN
    - Kantoor Groningen
      - Legger der corporele goederen [5], kantoor Groningen, artt. 1-44; het Academiegebouw, de Rijkskweekschool, huis van de Commissaris des Konings, Burgerlijk en Militair huis van Verzekering, telegraafbureau, Hortus Medicus, Academisch Ziekenhuis, Corps de Garde, Latijnsche school met Academische bibliotheek, Arrondissementsrechtbank, gemeenschapshuis/provinciehuis aan het Martinikerkhof, schoolgebouw in de St. Jansstraat, het physiologisch laboratorium, de Rijks hogere burgerschool, het postkantoor, het hypotheekkantoor, gebouwen en stroken grond, Rijks hogere burgerschool te Sappemeer, hunebed onder Noordlaren, gedeelte van het Zuidlaardermeer bij Hoogezand, militaire gevangenis, gedeelten van het kanaal en stroken grond in de voormalige linie van Helpman: Groningen, Sappemeer, Hoogezand en Haren, 1879-1882; 1742-1743, 1747
        - artt. 1-29, 1742
        - artt. 30-44, 1743
        - artt. 1-13 (duplicaat van artt. 1-13 in legger 1742), 1747
      - Legger der corporele goederen [5], kantoor Groningen, artt. 145-242 en artt. 14-111; Goederen afkomstig van de zogenaamde Ommelander Kas: Zuidhorn, Ezinge, Leens, Winsum, Usquert, Middelstum, Bedum, Ten Boer, Stedum, Loppersum, Uithuizermeeden, Bierum, Aduard, Nieuwolda, Termunten, Kantens, Siddeburen, 't Zandt, Oldehove, Zuidhorn, Beerta, Adorp, Grijpskerk, Ulrum, Winschoten, Midwolda en Warffum, 1864; 1744-1746, 1748
        - artt. 194-217 en artt. 63-86, 1744
        - artt. 145-169 en artt. 14-38, 1745
        - artt. 170-193 en artt. 39-62, 1746
        - artt. 218-242 en artt. 87-111, 1748
      - Legger der incorporele goederen (afd. A) [6], kantoor Groningen, artt. 1-3; Haren, 1863-1864; 1749
      - Legger der incorporele goederen (afd. B) [6], kantoor Groningen, artt. 314-322; kapitalen, enz. afkomstig van de zogenaamde Ommelanderkas, 1864; 1750
      - Legger der onveranderlijke lasten [9], kantoor Groningen, art. 1; grondrente ten gunste van Henderika Dominicus Sormani, art. 2; grondrente ten gunste van L. Kramer te Groningen, 1877; 1751-1751A
        - artt. 1-2, 1751
        - artt. 1-2, 1751A
      - Memoriaal van ontdekkingen (domeinen) [10], kantoor Groningen afd. 3, artt. 1-11 art. 1; Worthman, Ferdinand art. 2; Reuter, Siegbold Friederich art. 3; Dik, Pieter art. 4; Ieper, Pier Albertszoon art. 5; Dik, Albertus art. 6; Dik, Eduard art. 7; Hegeman, Hillebrandus art. 8; Hegeman, Jacobus art. 9; Hegeman, Philippus Jacobus art. 10; Nies, Derk art. 11; Veen, Hans Johannes van der, 1863-1872; 1752
      - Memoriaal van onbeheerde nalatenschappen [11], kantoor Groningen, art. 1; Haverkamp, Ida, 1864-1879; 1753
    - Kantoor Winschoten
      - Legger van het domein van oorlog [1], kantoor Winschoten, artt. 1-31; Fort Langackerschans te Nieuweschans, batterijen te Beerta en gronden: Nieuweschans, Beerta en Bellingwolde, 1864-1866; 2459
      - Legger der corporele goederen [5], kantoor Winschoten, artt. 1-52; weide- en bouwlanden, dijken, sluis "de Nieuwstatenzijl", gedeelte rivier "de Aa", gevangenis te Vlagtwedde, gevangenis te Winschoten en postkantoor met woning te Winschoten: Nieuweschans, Beerta, Bellingwolde, Vlagtwedde en Winschoten, 1879-c.1884; 2460-2461
        - artt. 1-27, 2460
        - artt. 28-52, 2461
      - Legger der corporele goederen [5], kantoor Winschoten, artt. 1-28; timmerloods, kapiteinswoning, percelen grond, bakovendijk, kanalen en sloten, de Sellingervleugeldijk en Sellingerdijk, bakhuisjes, de Rijkswatermolen, de Statenzijl, het grenskantoor, de gevangenis te Vlagtwedde en redoutes: gemeenten Bellingwolde, Beerta, Nieuweschans, Vlagtwedde en Emmen, 1865-c.1884; 2462-2463
        - artt. 1-15, 2462
        - artt. 16-28, 2463
      - Legger der onveranderlijke lasten [9], kantoor Winschoten, art. 1; erfpacht ten gunste van de gemeente Groningen: Groningen, 1877-1885; 2464
      - Memoriaal van ontdekkingen (domeinen) [10], kantoor Winschoten afd. 1, art. 1; gedeelte van de Dollard, 1863-1866; 2465
    - Kantoor Winsum
      - Legger van het domein van oorlog [1], kantoor Onderdendam, artt. 1-13; een kustbatterij, de wallen van een pulvermagazijn, de ondergrond der barakken of kazerne: Ulrum, 1864-c.1884; 2105
      - Legger van het domein van oorlog [1], kantoor Onderdendam, art. 1; een loodsgebouw te Zoutkamp: Ulrum, 1885; 2106
      - Legger der grote wegen [2], kantoor Onderdendam, artt. 1-4; Grote weg der 2e klasse nr. 1 van Zoutkamp naar de Hannoversche grenzen: Leens, Bedum, Mensingeweer, Onderdendam en Zuidwolde, 1866; 2107
      - Legger der vaarten, veren en havens [3], kantoor Onderdendam, artt. 1-3; kanaal van Ulrum naar Uithuizen; het Reitdiep of rivier de Hunse; haven te Zoutkamp: Adorp, Bedum, Kantens, Leens, Middelstum, Uithuizen, Ulrum en Winsum, 1865; 2108
      - Legger der corporele goederen [5], kantoor Onderdendam, artt. 1-2; het eiland Rottumeroog c.a. en een geul genaamd "de Schilknoopen" in de Lauwerszee: Warffum en Ulrum, 1864-1878; 2109
      - Memoriaal van ontdekkingen (domeinen) [10], kantoor Onderdendam afd. 2, art. 1; vordering van percelen bouwland, huis en erf behorende aan het Waterschap Huntingo ten bate van de provincie, 1879; 2110
    - Kantoor Zuidbroek
      - Legger van het domein van oorlog [1], kantoor Zuidbroek, art. 1; Kustbatterij: Termunten, 1863; 2547
      - Legger der grote wegen [2], kantoor Zuidbroek, artt. 1-3; Grote weg der 2e klasse nr. 1 van Zoutkamp naar de Hannoversche grenzen: Zuidbroek en Scheemda, 1867; 2548
      - Legger der corporele goederen [5], kantoor Zuidbroek, artt. 1-2; Huis van Bewaring te Veendam, Gedenkteken ter ere van Adolf Graaf van Nassau te Scheemda: Veendam en Scheemda, 1864; 2549
      - Memoriaal van ontdekkingen (domeinen) [10], kantoor Zuidbroek afd. 3, art. 1; Pieters, Knelske, 1868; 2550
    - Kantoor Zuidhorn
      - Legger der grote wegen [2], kantoor Zuidhorn, artt. 1-8; Grote weg der 1e klasse nr. 1 van Amsterdam naar de Friesche Grenzen; Grote weg der 1e klasse van Groningen naar Stroobos: Aduard, Grootegast, Grijpskerk, Hoogkerk, Leek en Zuidhorn, 1871-1879; 2551-2554
        - art. 3, 2551
        - art. 4, 2552
        - artt. 1-2, 2553
        - artt. 5-8, 2554
      - Legger der vaarten, veren en havens [3], kantoor Zuidhorn, art. 1; kanaal van Groningen naar Stroobos "het Hoendiep": Leek, Zuidhorn, Grijpskerk en Grootegast, 1865; 2554A
      - Legger der corporele goederen [5], kantoor Zuidhorn, art. 1; de zeesluis te Munnikezijlen: Burum, Grijpskerk en Oldehove, 1877; 2555
      - Legger der incorporele goederen (afd. A) [6], kantoor Zuidhorn, art. 1; Grijpskerk, 1864; 2556
      - Memoriaal van ontdekkingen (domeinen) [10], kantoor Zuidhorn afd. 3, artt. 1-2 art. 1; Koiter, W.J. art. 2; Noordveld, A., 1865-1873; 2557
  - PROVINCIE DRENTHE
    - Kantoor Assen
      - Legger van het domein van oorlog [1], kantoor Assen, art. 1; kazerne en erf te Assen: Assen, 1864; 1387
      - Legger der grote wegen [2], kantoor Assen, artt. 1-9; Grote weg der 1e klasse nr. 1, zijtak nr. 2 van Meppel naar Groningen: Smilde, Assen, Vries en Eelde, 1875-1884; 1389-1393
        - artt. 7/II-9, 1389
        - artt. 5-5IV, 1390
        - artt. 6-7I, 1391
        - artt. 3-4/II, 1392
        - artt. 1-2/IV, 1393
      - Legger der vaarten, veren en havens [3], kantoor Assen, artt. 1-12; Drentsche Hoofdvaart, Norgervaart, Molenwijk, Beilervaart, Oostmoerschevaart en Kolonievaart: Assen, Smilde, Norg, Anlo, Zuidlaren en Donkerbroek, 1875-c.1884; 1394..1398
        - artt. 1-2/II, 1394
        - artt. 3/I-9/II, 1396
        - artt. 10/I-12/II, 1398
      - Legger der vaarten, veren en havens [3], kantoor Assen, artt. 1-4; Drentsche Hoofdvaart, Molenwijk, Beilervaart en Oostmoerschevaart: Assen, Smilde, Anlo en Zuidlaren, 1865-c.1884; 1395
      - Legger der vaarten, veren en havens [3], kantoor Assen, artt. 1/I-5/II; Drentsche Hoofdvaart, Norgervaart, Molenwijk, Beilervaart en Oostmoerschevaart: Assen, Smilde, Anlo, Zuidlaren, 1875; 1397
      - Legger der corporele goederen [5], kantoor Assen, artt. 1-29; Rijksgestichten te Veenhuizen, Huis van Bewaring te Borger, hotel van de Commissaris des Konings, het Paleis van Justitie, Huis van Arrest en Burgerlijke Verzekering, Rijks Hogere Burgerschool en het Rijkstelegraafkantoor te Assen en hunebedden: Norg, Vries, Anlo, Rolde, Emmen, Odoorn, Roden, Zuidlaren, Smilde, Borger en Assen, 1865-c.1884; 1399-1403
        - artt. 6-17, 1399
        - artt. 1-5, 1400
        - Kadastrale staat der goederen, 1401
        - artt. 1-29, 1402
        - artt. 17-28, 1403
      - Legger der incorporele goederen (afd. A en B) [6], kantoor Assen afd. A, art. 1: Smilde afd. B, art. 1: Assen, 1863-1864; 1404
      - Memoriaal van ontdekkingen (domeinen) [10], kantoor Assen afd. 3, art. 1; Blaaze, Hendrik, 1864-1888; 1404A
    - Kantoor Emmen
    - Kantoor Hoogeveen
      - Legger van het domein van oorlog [1], kantoor Hoogeveen, artt. 1-77; kazerne "Molenblok", infirmerie-gebouw, kanonierskazerne, wachthuis aan de Friesche Poort, bastion "Stad en Lande", bastion "Gelderland", bastion "Holland", bastion "Zeeland", bastion "Utrecht", bastion "Friesland", bastion "Overijssel", linies van de buitenwerken, fort verlaat en ravelijn, poligonen, inundatiedijken, buskruidmagazijn, kasteelplein, de rijkshaven, bruggen en rijksstraten: Coevorden, 1864-1865; 1874-1875
        - artt. 46-77, 1874
        - artt. 1-45, 1875
      - Legger der grote wegen [2], kantoor Hoogeveen, art. 1; een zandweg genaamd "de Hullen" en "Mantingerdijken": Beilen, Westerbroek en Zweelo, 1863; 1876
      - Legger der grote wegen [2], kantoor Hoogeveen, art. 1; een zandweg, genaamd de Hullen- en Mantingerdijken: Beilen, Westerbork en Zweelo, 1864-1867; 3069
      - Legger der vaarten, veren en havens [3], kantoor Hoogeveen, art. 1; Beilervaart: Beilen, 1864; 1877
      - Legger der Staatsspoorwegen [4], kantoor Hoogeveen, artt. 1-10 en artt. 4-11 (doorgehaald); spoorweg van Meppel naar Groningen: Ruinen, Zuidwolde, Hoogeveen en Beilen, 1863-1927; 2980
      - Legger der corporele goederen [5], kantoor Hoogeveen, artt. 1-39; hunebed te Noordsleen, hunebed "de Papelooze Kerk", percelen grond, opslagplaats, het Marskanaal, grachten, wegen en dijken: Sleen en Coevorden, 1879-1882; 1878-1879
        - artt. 1-34, 1878
        - artt. 35-39, 1879
      - Memoriaal van ontdekkingen (domeinen) [10], kantoor Hoogeveen afd. 3, art. 1; Poelman, Johannes, 1864; 1880
    - Kantoor Meppel
      - Legger der grote wegen [2], kantoor Meppel, artt. 1-8; Grote weg der 1e klasse nr. 1, zijtak nr. 3 van Akkrum in Friesland tot aan de 2e zijtak in Drenthe; Grote weg der 1e klasse nr. 1, zijtak nr. 2 van Deventer naar Delfzijl: Havelte, Nijeveen, Meppel en Diever, 1875-1879; 2015-2019
        - artt. 1 en 2, 2015
        - artt. 2/II-4, 2016
        - artt. 5-6/II, 2017
        - art. 8, 2018
        - artt. 6/III-7/IV, 2019
      - Legger der grote wegen [2], kantoor Meppel, artt. 1-8; Grote weg der 1e klasse nr. 1 in Drenthe: Diever, Havelte, Meppel en Nijeveen, 1864-1934; 3075-3079
        - artt. 1-2/II, 3075
        - artt. 2/II (vervolg)-4/IV, 3076
        - artt. 5-6/II, 3077
        - artt. 8-8/IV, 3078
        - artt. 6/III-7/IV, 3079
      - Legger der vaarten, veren en havens [3], kantoor Meppel, artt. 1-11; Meppelerdiep, Drentsche Hoofdvaart en de oude Smildervaart: Meppel, Staphorst, Dwingelo, Diever, Havelte en Nijeveen, 1875-1877; 2020-2021, 2023
        - artt. 3-6, 2020
        - artt. 7-11, 2021
        - artt. 1 en 2, 2023
      - Legger der vaarten, veren en havens [3], kantoor Meppel, artt. 1 en 2; Meppelerdiep: Meppel, 1875-1882; 2022
      - Legger der Staatsspoorwegen [4], kantoor Meppel, artt. 1-14; spoorweg van Meppel naar Heerenveen; spoorweg van Zwolle naar Meppel; spoorweg van Meppel naar Groningen: Meppel, Ruinerwold, Havelte, Nijeveen en De Wijk, 1863-1936; 2984
      - Legger der corporele goederen [5], kantoor Meppel, artt. 1-5; schoolgebouwen te Frederiksoord en Wilhelminasoord en hunebedden: Vledder, Havelte, Diever en Noordwolde, 1865-1878; 2024
      - Legger der incorporele goederen (afd. B) [6], kantoor Meppel, artt. 1-24; Diever, Havelte, Nijeveen, De Wijk en Meppel, 1864; 2025
      - Legger der incorporele goederen (afd. A) [6], kantoor Meppel, artt. 1-63; Diever, Havelte, Meppel, Nijeveen en De Wijk, 1864; 2026-2027
        - artt. 47-63, 2026
        - artt. 1-46, 2027
  - PROVINCIE LIMBURG
    - Kantoor Gennep
      - Legger der grote wegen [2], kantoor Gennep, artt. 1-8; Grote weg der 1e klasse van Maastricht over Roermond en Venlo naar Nijmegen: Bergen, Gennep, Ottersum en Mook, 1871-c.1884; 1629-1630
        - artt. 7-8, 1629
        - artt. 1-6, 1630
      - Legger der vaarten, veren en havens [3], kantoor Gennep, artt. 1-2; kleine veer op de Maas te Hamer en grote veer op de Maas te Hell: Bergen, 1867-1878; 1631
      - Legger der corporele goederen [5], kantoor Gennep, artt. 1-12; weiden, gronden, kribben, een aangeplempt plateau ter plaatse de Eijterweiden en Hamelbergerweiden, de Limburgse helft van de rivier de Maas en een gedeelte van het riviertje de Niers: Mook, Ottersum, Bergen, Gennep, 1863-1879; 1631A
    - Kantoor Gulpen
      - Legger van het domein van oorlog [1], kantoor Gulpen art. 1; marechausseekazerne Vaals, 1910; 1754
      - Legger der grote wegen [2], kantoor Gulpen, artt. 1-5; Grote weg der 1e klasse van Maastricht naar Aken: Cadier en Keer, Margraten, Gulpen, Wittem en Vaals, 1864-1874; 1755
      - Legger der corporele goederen [5], kantoor Gulpen, art. 1; grenskantoor der in- en uitgaande rechten te Vaals: Vaals, 1874; 1756
    - Kantoor Heerlen
      - Legger van het domein van oorlog [1], kantoor Heerlen art. 1; marechaussekazerne en tuin: Hoensbroek, 1909; 1789
      - Legger der grote wegen [2], kantoor Heerlen, artt. 1-9; weg van Maastricht over Berg, Valkenburg en Heerlen naar Kerkrade; weg van Falkenhuijzen over Locht naar Aken; weg van Heerlen naar Sittard: Klimmen, Voerendaal, Heerlen, Kerkrade en Hoensbroek, 1864-1874; 1790-1792
        - artt. 1-4, 1790
        - art. 9, 1791
        - artt. 5-8, 1792
      - Legger der corporele goederen [5], kantoor Heerlen, art. 1; de domaniale steenkolenmijnen te Kerkrade: Kerkrade, 1863-1864; 1793
    - Kantoor Horst
      - Legger der vaarten, veren en havens [3], kantoor Horst, artt. 1-6; Noordervaart; Afwateringskanaal en veren over de Maas: Helden, Grubbenvorst, Broekhuijsen en Meerlo, 1863-1892; 1888
      - Legger der corporele goederen [5], kantoor Horst, artt. 1-15; rivier de Maas met kribben en dammen: Grubbenvorst, Broekhuijsen, Wanssum en Meerlo, 1863-c.1884; 1889
    - Kantoor Maastricht
      - Legger van het domein van oorlog [1], kantoor Maastricht, artt. 5-111; militaire gronden buiten de Pieterspoort en tussen de Brusselsche Poort en het fort Willem, plateau op de St. Pietersberg, militair hospitaal, magazijn der genie, voormalig Kruisheerenklooster, stal in de Cavaleriestraat, voormalig klooster Les Bons Enfants, barakken, Hoofdwacht, voormalig Tuighuis en het wapenmagazijn: Maastricht en Sint-Pieter, 1865-1873; 1983
      - Legger van het domein van oorlog [1], kantoor Maastricht, artt. 1-85; de Vesting Maastricht: Maastricht en Sint-Pieter, 1864; 1984-1985
        - artt. 1-49, 1984
        - artt. 50-85, 1985
      - Legger der grote wegen [2], kantoor Maastricht, artt. 1-15; Grote weg der 1e klasse van Maastricht naar Tongeren; Grote weg van Maastricht naar Venlo (linker Maasoever); Grote weg van Maastricht naar Hasselt; Weg over de Kanaaldijken van Maastricht naar Smeermaas; Grote weg van Maastricht naar Aken; Grote weg van Maastricht naar Battice; Grote weg van Maastricht over Berg, Valkenburg en Heerlen naar Kerkrade: Oud-Vroenhoven, Heer, Gronsveld, Rijckholt, Eijsden en Maastricht, 1864-1906; 1986-1989
        - artt. 13/II-15, 8/IV (vervolg), 11/IV (vervolg), 1986
        - artt. 5-8, 1987
        - artt. 8/I-13/I, 1988
        - artt. 1-4, 1989
      - Legger der vaarten, veren en havens [3], kantoor Maastricht, artt. 1-18; Zuidwillemsvaart; Kanaal van Maastricht naar Luik: Maastricht, Oud-Vroenhoven en Sint-Pieter, 1864; 1990
      - Legger der vaarten, veren en havens [3], kantoor Maastricht, artt. 1-121; Zuid-Willemsvaart: Maastricht, Oud-Vroenhoven en Sint-Pieter, 1864-1907; 1991-1993
        - artt. 21-113, 1991
        - artt. 1-20, 1992
        - artt. 114-121, 1993
      - Legger der onveranderlijke lasten [9], kantoor Maastricht, art. 1; Jaarlijkse last ten bate van Breuls, Zoë te Munstergeleen, art. 2; Jaarlijkse last ten bate van een onbekend persoon, vertegenwoordigd door mevrouw Honck te Maastricht, 1864-1887; 1994
      - Legger der corporele goederen [5], kantoor Maastricht, artt. 1-15; voormalige Penitentenklooster, Rijks Entrepot, Gouvernementshotel, Rijks Lagere School, Bonnefanten bleek, rivier de Maas, kantoorgebouw te Sint-Pieter, het Paleis van Justitie te Maastricht: Maastricht, Sint-Pieter en Oud-Vroenhoven, 1864; 1995
      - Legger der corporele goederen [5], kantoor Maastricht, artt. 1-135; voormalig Penitenten Klooster, Rijks Entrepot Gebouw, Gouvernementshotel, Rijks Lagere School, Bonnefanten bleek, kantoorgebouw voor de ijk, allen te Maastricht, oevervoorzieningen, strook in de Maas/St. Franciscuseiland, kantoorgebouw, stroomleidende dam, rivier de Maas, allen te Sint-Pieter, kribben, rivier de Maas, Paleis van Justitie, gebouwen, dammen, wachthuisjes, laboratorium op de hoek der Joker- en Calvariebergstraat te Maastricht, kruitmagazijnen, vestingwerken, dammen, St. Andriespark, voormalig fort St. Pieter, eiland St. Anthonij of Groote Griend te Maastricht, vloertegelfabriek van Alfred Regout-Erfienstb, kazerne "De Boschbarakken", grafmonumenten van de generaals baron Dibbets en baron De Tombes: Gronsveld, Eijsden, Maastricht, Sint-Pieter en Oud-Vroenhoven, 1864-1906; 1996-2001
        - Kadastrale staat en bladwijzer, 1996
        - artt. 1-23, 1997
        - artt. 24-55, 1998
        - artt. 56-92, 1999
        - artt. 93-131, 2000
        - artt. 132-135, 2001
      - Legger der incorporele goederen (afd. A) [6], kantoor Maastricht, artt. 1-3; Maastricht, 1865; 2002
      - Legger der incorporele goederen (afd. B) [6], kantoor Maastricht, artt. 1-18; Oud-Vroenhoven en Maastricht, 1863-1865; 2003-2004
        - artt. 1-4, 2003
        - artt. 5-18, 2004
      - Memoriaal van ontdekkingen (domeinen) [10], kantoor Maastricht afd. 3, artt. 1-5 art. 1; Stegen, Johannes art. 2; Schmidt, F. art. 3; Nuchelmans art. 4; Stassen, Stephanus art. 5; Winkelman, Cornelis, 1864; 2005
      - Memoriaal van onbeheerde nalatenschappen [11], kantoor Maastricht, art. 1; Doopsgezinde gemeente te Maastricht, de vacante boedel, 1865; 2006
    - Kantoor Meerssen
      - Legger der grote wegen [2], kantoor Meerssen, artt. 1-14; Grote weg der 1e klasse van Maastricht naar Nijmegen; Grote weg van Maastricht naar Aken; Grote weg van Maastricht naar Battice; Grote weg van Maastricht naar Kerkrade: Meerssen, Bunde, Ulestraten, Geulle, Boekel, Heer, Gronsveld, Rijckholt, Eijsden, Amby, Berg-en-Terblijt, Valkenburg en Hulsberg, 1864-1874; 2011-2012
        - artt. 1-5, 2011
        - artt. 5/1-14, 2012
      - Legger der vaarten, veren en havens [3], kantoor Meerssen, artt. 1-8; kleine en grote veren over de rivier de Maas: Borgharen, Eijsden, Itteren, Bunde, Geulle, Elsloo en Stein, 1874; 2013
      - Legger der Staatsspoorwegen [4], kantoor Meerssen, artt. 1-7; spoorlijn Luik - Maastricht: Eijsden, Gronsveld en Heer, 1879-1899; 1981
      - Legger der corporele goederen [5], kantoor Meerssen, artt. 1-24; rivier de Maas, afsluit- en strekdammen, kribben, beddingen en aanwassen: Eijsden, Gronsveld, Meerssen, Borgharen, Itteren, Bunde, Geulle, Elsloo en Stein, 1879; 2014
    - Kantoor Roermond
      - Legger van het domein van oorlog [1], kantoor Roermond, artt. 1-12; vestingwerken te Stevensweert, Munster kazerne, L' ancien Seminaire, stal "Griffie", stal "Schuur", de kruidtoren, stal "Brouwerij" en het voormalig "Convent des Croissiers": Stevensweert en Roermond, 1864; 2211
      - Legger der grote wegen [2], kantoor Roermond, artt. 1-12; Grote weg der 1e klasse van Maastricht naar Nijmegen; Grote weg der 1e klasse van Maastricht naar Venlo; Grote weg der 2e klasse van Roermond over Horn naar de weg van Maastricht naar Venlo: Echt, Maasbracht, Linne, Herten, Roermond, Maasniel, Swalmen, Horn, Nunhem, Neer, Beegden, Heel en Panheel, 1871-1874; 2212-2214
        - artt. 11 en 12, 2212
        - artt. 1-5, 2213
        - artt. 6-10, 2214
      - Legger der vaarten, veren en havens [3], kantoor Roermond, artt. 1-9; afwateringskanaal van het Noorderkanaal naar de Maas, grote en kleine veren op de Maas: Neer, Wessem, Maasbracht, Beegden, Roermond, Roosteren en Stevensweert, 1869; 2215
      - Legger der corporele goederen [5], kantoor Roermond, artt. 1-74; gedeelten van de Maas, gedeelte van de Hambeek, dammen, hooiland, afsluitdijk, grasland, kribben, platen, gronden, woning en kantoor, post- en telegraafkantoor, ziekenbarak, gebouw van de Arrondisementsrechtbank, het Kantongerecht en het huis van bewaring: Beegden, Buggenum, Echt, Herten, Horn, Linne, Maasbracht, Maasniel, Neer, Roermond, Roosteren, Stevensweert, Swalmen, Vlodrop en Wessem, 1863-1897; 2216-2217
        - artt. 39-74, 2216
        - artt. 1-38, 2217
      - Legger der incorporele goederen (afd. A) [6], kantoor Roermond, art. 1; Boekend en Vrelikhoven, 1863; 2218
    - Kantoor Sittard
      - Legger der grote wegen [2], kantoor Sittard, artt. 1-7; Grote weg der 1e klasse van Maastricht naar Nijmegen: Grote weg der 2e klasse van Heerlen naar Sittard: Geleen, Sittard, Nieuwstadt, Amstenrade, Oirsbeek en Schinnen, 1871-c.1884; 2292-2293
        - artt. 1-5, 2292
        - artt. 6-7, 2293
      - Legger der vaarten, veren en havens [3], kantoor Sittard, artt. 1-4; veren over de Maas: Urmond en Grevenbicht, 1869-1904; 2294
    - Kantoor Venlo
      - Legger der grote wegen [2], kantoor Venlo, artt. 1-14; Grote weg der 1e klasse van Maastricht over Roermond en Venlo naar Nijmegen; Grote weg der 1e klasse van Maastricht over Maaseijck naar Venlo; Grote weg der 2e klasse van Venlo naar Straeten: Beesel, Tegelen, Venlo, Arcen en Velden, Kessel en Maasbrée, 1878; 2389-2392
        - artt. 11/IV-14, 2389
        - artt. 1-4/I, 2390
        - artt. 4/II-7, 2391
        - artt. 7-11/III, 2392
      - Legger der vaarten, veren en havens [3], kantoor Venlo, artt. 1-8; Noordervaart, kleine en grote veren: Maasbrée, Kessel, Beesel en Tegelen, 1869-1889; 2393
      - Legger der corporele goederen [5], kantoor Venlo, artt. 1-16; gebouwen, vestinggronden, wachthuis, beslagwerken en kribben: Venlo, Kessel, Beesel, Tegelen, Maasbree, Arcen en Velden, 1863-1874; 2394-2395
        - artt. 1-15, 2394
        - art. 16, 2395
    - Kantoor Weert
      - Legger van het domein van oorlog [1], kantoor Weert, art. 1; marechausseekazerne: Weert, 1909-1911; 2439
      - Legger der grote wegen [2], kantoor Weert, artt. 1-3; Grote weg der 1e klasse van Maastricht naar Venlo (linker Maasoever); de weg van Weert naar de Noord-Brabantse grens: Ittervoort, Thorn, Grathem en Weert, 1864-c.1884; 2440
      - Legger der vaarten, veren en havens [3], kantoor Weert, artt. 1-5; Zuid-Willemsvaart: Nederweert, Heijthuizen, Meijel, Roggel en Weert, 1865-c.1884; 2441-2442
        - artt. 4-5, 2441
        - artt. 1-3, 2442
      - Legger der Staatsspoorwegen [4], kantoor Weert, artt. 1-9; spoorlijn Antwerpen - Gladbach: Weert, Nederweert, Grathem en Baexem, 1889-1898; 2443
- LEGGERS UIT DE PERIODE c.1940-c.1976, C
  (deels afkomstig van de Directies der Rijksbelastingen en Domeinen)
  - PROVINCIE GRONINGEN
    - Inspectie Groningen